【裁判字號】    88,上訴,1382
【裁判日期】    890627
【裁判案由】    強盜等
【裁判全文】
臺灣高等法院臺中分院刑事判決                  八十八年度上訴字第一三八二號
    上  訴  人
    即  被  告  戊○○
    指定辯護人  本院公設辯護人  乙○○
右上訴人因強盜案件，不服台灣彰化地方法院八十八年度訴字第二五九號中華民國八
十八年五月十九日第一審判決（起訴案號：台灣彰化地方法院檢察署八十八年度偵字
第二二六五號），提起上訴，本院判決如左：
    主  文
上訴駁回。
    事  實
一、戊○○曾於民國（下同）七十六年間，因搶奪案件，經法院判處有期徒刑七年確
    定，又曾於八十年間，因盜匪等案件，經本院判處有期徒刑十一年五月確定，於
    八十七年十月六日假釋出獄，現仍在假釋期間，竟不知悔改，復意圖為自己不法
    之所有，於八十八年二月十九日凌晨約五時許之夜間，以將手伸入房屋後陽台窗
    戶之安全設備內，再自內打開窗戶旁房屋後門方式，侵入彰化縣鹿港鎮○○○路
    十號二樓丁○○住宅，竊得丁○○所有之鴨舌帽一頂，得手後，又意圖為自己不
    法之所有，於同日凌晨五時四十五分許之夜間，以同方法侵入彰化縣鹿港鎮○○○路十號三樓之五丙○○之住宅，欲竊取財物，而著手在該屋內之浴室、房及
    房間內搜尋財物，經丙○○發覺後，丙○○欲逮捕戊○○，戊○○為脫免逮捕，
    竟當場出手毆打丙○○之右眼及鼻樑，並將放置在丙○○住處客廳之茶几橫拉及
    將茶具摔落地上，意圖絆倒自後追趕之丙○○，致丙○○受有右眼瘀傷及鼻挫擦
    傷之傷害，嗣經丙○○奮力追趕，始在該屋地下室將戊○○制伏而報警處理，並
    扣得前揭鴨舌帽一頂及戊○○遺留現場之拖鞋一雙。
二、案經彰化縣警察局鹿港分局移送臺灣彰化地方法院檢察署檢察官偵查起訴。
    理  由
一、訊據被告戊○○坦承進入被害人丙○○住宅情事，惟矢口否認有任何犯行，辯稱
    伊是日酒醉，欲至該棟大樓屋頂乘涼，因被害人丙○○住處門未關，一時好奇，
    甫進入該處觀看，即聽聞有人叫喊有小偷，其因害怕而跑進房間，並未偷東西，
    是屋主先動手毆打伊，伊始反擊，亦未進入另被害人丁○○住宅，上開遺留現場
    之鴨舌帽不知為何人所有云云。經查被告犯行除據被害人丁○○及丙○○於警訊
    指訴明確外，被害人丁○○亦到庭證述扣案鴨舌帽確係伊所有，在另被害人丙○○家找到，其房屋後陽台窗戶及後門被打開，被害人丙○○亦到庭證述被告戴前
    揭帽子進入其住宅，分別有訊問筆錄可參，而被告所述事前曾飲酒一節並無任何
    事證，且被告既知由窗戶將手伸入住宅內開門，顯然神智清醒，縱認曾飲酒，亦
    未達心神喪失或精神耗弱程度，不得據以請求寬免，又著手竊取財物，非必須以
    手翻動搜尋，如進入屋內觀察搜尋有何財物可供竊取，亦應認已著手於竊盜行為
    ，而被告已於偵訊自認進入被害人丙○○屋內一、二分鐘，進入係要看一看，於
    原審亦自認進入被害人林燦坤房屋後，先後曾進入浴室及房，分別有偵訊及訊
    問筆錄可參，是被告顯已著手觀察搜尋財物，其上開辯解均係卸責之詞，不足採
    信，此外被告犯行復有贓物領據一紙、照片四幀在卷及被告所有遺留現場之拖鞋
    一雙扣案可資佐證，而被害人丙○○因被告施行強暴行為受傷，亦有診斷證明一
    紙附卷為憑，本案事證明確，被告犯行至堪認定。
二、按彰化地區在八十八年二月十九日之日出時刻為六時二十九分，有日出日沒時刻
    表一紙附偵查卷可參，被告上開犯行自係於夜間犯之，又窗戶屬安全設備，核被
    告所為，係犯刑法第三百二十一條第一項第一款、第二款之踰越安全設備，於夜
    間侵入住宅竊盜罪及同法第三百三十條第二項、第三百二十九條、第三百二十一
    條第一項第一、二款之踰越安全設備，於夜間侵入住宅準強盜未遂罪。被告為脫
    免逮捕而毆傷被害人丙○○，摔毀茶具之行為，均為其施行強暴行為之當然結果
    ，不另論罪。被告所犯上開二罪間，犯意個別，罪名互異，應予分論併罰。被告
    著手加重準強盜未遂，依法減輕其刑，原審依刑法第三百二十一條第一項第一款
    、第二款、第三百三十條第二項、第一項、第三百二十九條、第二十六條前段、
    第五十一條第五款，被告前曾有搶奪及強盜前科，假釋期間，竟不知收歛自省，
    又再次侵入他人住宅行竊，顯具相當之反社會性，而其於夜間侵入住宅行為對善
    良百姓之居家安寧危害至鉅，犯後又飾詞狡卸，毫無自省之意，竟一再推諉稱遭
    被害人毆打，基於防衛社會立場，自有從重量刑，使與社會長期隔離之必要，並
    再審酌其犯罪之動機、方法、手段等一切情狀，就所犯二罪，分別量處如原審主
    文所示之刑，並定其應執行刑，扣案之拖鞋一雙，雖係被告所有，然並非直接供
    本件犯罪所用之物，爰不宣告沒收。經核並無不合，被告上訴意旨仍執前詞否認
    行竊丁○○之鴨舌帽，及進入林昆燦住處並非行竊，因林昆燦先毆打被告，被告
    始加反擊云云，惟被告所辯不足採，原審已於理由敘明，被告上訴為無理由，應
    予以駁回。
三、據上論斷，應依刑事訴訟法第三百六十八條，判決如主文。
本案經檢察官甲○○到庭執行職務。
中      華      民      國    八十九     年      六       月    廿七    日
                                  台灣高等法院台中分院刑事第三庭
                                        審判長法  官  方  艤  駐
                                              法  官  廖  柏  基
                                              法  官  劉  連  星
右正本證明與原本無異。
竊盜罪部分不得上訴。
其餘部分得起上訴。
如不服本判決應於收受送達後十日內向本院提出上訴書狀，其未述上訴之理由者並
得於提起上訴後十日內向本院補提理由書（均須按他造當事人之人數附繕本）。
                                              書記官  顏  子  良
中      華      民      國    八十九     年      六       月    廿九    日
附錄：本案論罪科刑法條全文
刑法第三百二十一條
犯竊盜罪而有左列情形之一者，處六月以上五年以下有期徒刑：
一、於夜間侵入住宅或有人居住之建築物、船艦或隱匿其內而犯之者。
二、毀越門扇、牆垣或其他安全設備而犯之者。
三、攜帶兇器而犯之者。
四、結夥三人以上而犯之者。
五、乘火災、水災或其他災害之際而犯之者。
六、在車站或埠頭而犯之者。
前項之未遂犯罰之。
刑法第三百三十條
犯強盜罪而有第三百二十一條第一項各款情形之一者，處五年以上十二年以下有期徒
刑。
前項之未遂犯罰之。
刑法第三百二十九條
竊盜或搶奪，因防護贓物、脫免逮捕或湮滅罪證而當場施以強暴、脅迫者、以強盜論
。
                                                                        Ｃ


司法院資訊處製作；財團法人民間司法改革基金會備份。
